【裁判字號】    92,易,1809
【裁判日期】    920825
【裁判案由】    傷害
【裁判全文】
臺灣板橋地方法院刑事判決                        九十二年度易字第一八○九號
    公  訴  人  臺灣板橋地方法院檢察署檢察官
    被      告  丙○○
    選任辯護人  林于椿律師
                賴建男律師
右列被告因傷害案件，經檢察官提起公訴（九十二年度偵字第八九六五號），本院判
決如左：
    主  文
丙○○傷害人之身體，處拘役拾日，如易科罰金以佰元折算壹日。
    事  實
一、丙○○因追求其同事乙○○遭拒未果，並聞悉乙○○與其另一同事交往，心生不
    滿，而於民國九十二年四月二十九日上午八時三十五分許，騎乘車號ＰＩＡ－一
    三七號重型機車，由其臺北縣泰山鄉○○路○段三二○巷二弄五號住處往臺北市
    ○○○路四段一○七號上班處行駛途中，刻意繞往臺北縣新莊市○○路乙○○住
    處附近欲探究竟時，適見乙○○於幸福路五○九號前人行道等候公車，詎其竟思
    報復，基於傷害之故意，將機車逆向騎乘上人行道，逕行衝撞乙○○身體右側，
    致乙○○倒地受有左手肘四乘三公分擦傷、後頭皮二乘二公分擦傷及左後腰十乘
    十公分瘀傷等傷害。
二、案經乙○○訴由臺北縣政府警察局新莊分局報請臺灣板橋地方法院檢察署檢察官
    偵查起訴。
    理  由
一、訊據被告丙○○固不否認有於右揭時地騎乘機車撞傷告訴人乙○○之事實，惟矢
    口否認有傷害之故意犯行，辯稱：伊當時係因行經該處臨時想到學校作業未帶，
    欲迴轉返回住處拿取，惟因前方有公車阻擋，乃將機車騎上人行道上，後因閃躲
    路人不慎，適巧撞及告訴人，伊撞到之前並未看到告訴人，並非故意騎車衝撞告
    訴人云云。惟查，據被告於警訊、偵查中均曾供稱：伊今日騎車走幸福路係因欲
    看伊朋友有無去搭載乙○○上班，想要證實一下乙○○是否有和伊朋友在一起；
    因伊之前喜歡乙○○，聽說她和伊公司另一個同事在一起，伊想去看這同事有無
    去載她，才騎車路經該處等語（見偵查卷三頁、四頁、二十頁反面）明確，可見
    被告顯係刻意騎車行經告訴人住處附近，並非偶然經過；次據告訴人於警訊、偵
    審中指述：被告係伊同事，曾向伊示意追求遭伊婉拒，但仍到處打聽伊情形，案
    發當天伊正在等候公車，忽見被告騎機車上人行道向伊很快衝撞過來，未減速亦
    未煞車，伊閃避不及就被撞倒在地受傷，據伊所知被告上下班應不會行經該處，
    故被告顯係故意要撞伊報復等語歷歷（見偵查卷五頁、六頁、二十九頁、本院九
    十二年六月二十四日訊問筆錄），復經證人即現場目擊者甲○○於本院審理時證
    稱：伊看到被告在伊上班之美髮店前人行道上，騎機車撞倒乙○○，被告撞倒乙
    ○○後，騎坐在機車上不動，等乙○○隔了一下慢慢爬起，被告將機車停好後就
    站在旁邊看，都沒講話也沒有過去詢問乙○○受傷情形等語（見本院九十二年六
    月二十六日訊問筆錄），以及證人即現場目擊報案者呂雅羚於警訊證稱：當時伊
    從對面走過來要到伊上班處，正好看到一男子騎機車直接撞上一名正在等公車之
    女子，該女子被撞後就對該男子哭喊「你愛不到我，就要撞我」等語情節（見本
    院卷附臺北縣政府警察局新莊分局九十二年七月二十四日函檢送之報案人呂雅羚
    警訊筆錄），核諸告訴人、證人上開所述被告衝撞情節大致相符，亦堪見被告顯
    係故意直接衝撞告訴人；況據被告於偵查中自陳當時伊車速僅有二十公里，人行
    道上有四、五個人（見偵查卷二十八頁反面），然被告卻仍逕行撞及告訴人，且
    觀諸現場照片所示，該處道路為雙向二線車道，道路非寬，縱使交通壅塞，被告
    機車並非無法在車道上直接迴轉，反之其逆向行駛之人行道甚窄，且係公車站牌
    候車處，依其所述有四、五人站在該處等候公車，被告機車顯無法同時在該人行
    道穿越行駛，是衡諸上述現場情狀，被告若非意圖騎車衝撞告訴人，豈會逆向駛
    上難於行駛之人行道上迴轉，並適巧僅撞及告訴人一人，由此益見被告應有故意
    撞傷告訴人之犯意甚明，被告上開所辯，顯係事後卸責之詞，應不足採。此外，
    告訴人因此受有上揭傷害，亦有醫院出具之診斷證明書一紙在卷可稽，復有現場
    圖一紙、現場照片九張及臺北縣政府警察局勤務指揮中心受理各類案件記錄單一
    紙在卷可參。本件事證已臻明確，被告犯行堪以認定，應予依法論科。
二、核被告丙○○故意騎車撞傷告訴人之身體，所為係犯刑法第二百七十七條第一項
    之傷害罪。爰審酌被告犯罪之動機、目的、手段、對告訴人所生危害、犯後態度
    及尚未與告訴人達成民事和解等一切情狀，量處如主文所示之刑，並諭知易科罰
    金折算標準，以資懲儆。
據上論斷，應依刑事訴訟法第二百九十九條第一項前段，刑法第二百七十七條第一項
、第四十一條第一項前段，罰金罰鍰提高標準條例第一條前段、第二條，判決如主文
。
本案經檢察官王志超到庭執行職務
中      華      民      國    九十二    年      八      月    二十五    日
        臺灣板橋地方法院刑事第六庭
                                        法  官  彭  全  曄
右正本證明與原本無異
如不服本判決應於送達後十日內向本院提出上訴狀
                                        書記官  梁  宜  庭
中      華      民      國    九十二    年      八      月    二十五    日
附錄本案論罪科刑法條全文：
刑法第二百七十七條
傷害人之身體或健康者，處三年以下有期徒刑，拘役或一千元以下罰金。
犯前項之罪，因而致人於死者，處無期徒或七年以上有期徒刑；致重傷者，處三年以
上十年以下有期徒刑。


司法院資訊處製作；財團法人民間司法改革基金會備份。
